【裁判字號】    95,小上,60
【裁判日期】    950831
【裁判案由】    清償債務
【裁判全文】
臺灣臺中地方法院民事裁定              95年度小上字第60號
上  訴  人  朱湘軍即崇聖汽車公司
被上訴人    甲○○
上當事人間請求清償債務事件，上訴人對於中華民國95年4月17
日臺灣臺中地方法院台中簡易庭94年中小字第3658號第一審判決
提起上訴，本院裁定如下：
    主    文
上訴駁回。
第二審訴訟費用新台幣壹仟伍佰元由上訴人負擔。
    理    由
一、按對於小額程序之第一審裁判之上訴或抗告，非以其違背法
    令為理由，不得為之；又上訴狀內應記載上訴理由，表明(一)
    原判決所違背之法令及其具體內容。(二)依訴訟資料可認為原
    判決有違背法令之具體事實。民事訴訟法第436條之24第2項
    、第436條之25分別定有明文。又所謂判決有違背法令，乃
    指判決不適用法規或適用不當，亦為同法第468條所明定，
    此亦為小額事件之上訴程序所準用（民事訴訟法第436條之3
    2第2項參照）。而以判決有不適用法規或適用不當為上訴理
    由時，其上訴狀或理由書應有具體之指摘，並揭示該法規之
    條項或內容，若係成文法以外之法則，應揭示該法則之旨趣
    ，倘為司法院解釋或最高法院之判例，則應揭示該判解之字
    號或其內容，如依民事訴訟法第469條所列第1款至第5款理
    由提起上訴時（第6款未準用，參照民事訴訟法第436條之32
    第2項規定），其上訴狀或理由書應揭示合於該條款之事實
    ，上訴理由狀如未依此項方法表明者，即難認為已對原判決
    之違背法令有具體之揭示，其上訴自難認為合法，最高法院
    71年台上字第314號判例可資參照。
二、本件上訴人係對於小額訴訟之第一審判決提起上訴，其上訴
    理由略以：本案原審判決誤載為返還借款，訴訟標的明顯錯
    誤，況小額訴訟未附判決理由，上訴人實難甘服。再原判決
    認定事實諸多錯誤：原判決認定兩造應於民國（下同）94年
    7月3日交付系爭車輛，惟本案兩造係約定同年7月17日交付
    車輛；又依被上訴人寄發之存證信函內容可知本件係被上訴
    人不願購買系爭車輛，並非上訴人不願交車，被上訴人違約
    不願購買系爭車輛，上訴人得沒收新台幣（下同）30,000
    元定金；依兩造契約約定，被上訴人應先付清尾款，方有過
    戶之問題，但上訴人拒絕將尾款付清，且表明不願購買，應
    屬可歸責於被上訴人之事由所致，並非上訴人違約，對於雙
    方契約之約定略而不見，顯屬違背法令等語。
三、按對於小額事件之上訴程序，不得以民事訴訟法第469條第6
    款之「判決不備理由或理由矛盾」為由，指摘原判決為違背
    法令，按小額訴訟程序之判決書得僅記載主文，而就當事人
    有爭執事項，僅於必要時得加註理由要領而已（民事訴訟法
    第436條之18第1項），是本件小額訴訟程序之判決固僅記載
    主文未記載理由，仍不得指摘原判決為違背法令，至原判決
    案由記載錯誤，並不影響判決之效力，且屬得予裁定更正判
    決之誤寫情形，亦非屬判決違背法令。上訴理由另指摘原判
    決認定事實錯誤云云，均係就原審取捨證據、認定事實之職
    權行使，指摘為不當，並未具體指出原審判決有如何違背法
    令情事，亦未指明原審判決所違反之法令條項或其內容，參
    諸前開說明，自不得謂已合法表明上訴理由。是依首揭說明
    ，本件上訴人之上訴難認為合法，應予駁回。
四、依民事訴訟法第436條之32第2項、第444條第1項前段、第95
    條、第78條、第436條之19，裁定如主文。
中    華    民    國    95    年    8     月    31    日
                  民事第三庭  審判長  張瑞蘭
                              法  官  李悌愷
                              法  官  陳文爵
正本係照原本作成。
如對本裁定抗告須於裁定送達後10日內向本院提出抗告狀。
中    華    民    國    95    年    8     月    31    日
                              書記官  王美珍


司法院資訊處製作；財團法人民間司法改革基金會備份。
